【裁判字號】    98,訴,2258
【裁判日期】    981125
【裁判案由】    返還借款
【裁判全文】
臺灣板橋地方法院民事判決              98年度訴字第2258號
原      告  丙○○
被      告  乙○○
訴訟代理人  甲○○
上列當事人間請求返還借款事件，本院於民國98年11月11日言詞
辯論終結，判決如下：
    主  文
被告應給付原告新臺幣壹佰柒拾萬元，及自民國九十八年十一月
二日起至清償日止，按週年利率百分之五計算之利息。
訴訟費用由被告負擔。
本判決於原告以新臺幣伍拾柒萬元為被告供擔保後；但被告如以
新臺幣壹佰柒拾萬元為原告預供擔保，得免為假執行。
    事實及理由
一、原告起訴主張：被告因欲償還房屋貸款，於民國94年8 月22
    日向原告借款新台幣（下同）170 萬元，原告已全數交付，
    被告同時簽立借據及支票各1 紙為據。原告曾參與訴外人即
    原告之女林雅玲與被告間之離婚訴訟，於訴訟進行中及訴訟
    外數次向被告催討借款，惟被告迄今未有清償之意，依據民
    法第229 條第2 項、第233 條第1 項規定及第474 條第1 項
    消費借貸之法律關係，提起本件訴訟。並聲明：(一)被告應給
    付原告170 萬元及自起訴狀繕本送達翌日（即98年11月2 日
    ）起至清償日止，按年息5%計算之利息；(二)願供擔保請准宣
    告假執行。
二、被告則以：對於原告有於94年8 月22日將170 萬元匯入被告
    之帳戶內清償房屋貸款一事，被告固不爭執，惟該170 萬元
    係原告所贈與之款項，原告係在94年10月23日要求被告簽立
    借據與本票，林雅玲稱只是辦理清償貸款形式上需要寫的，
    如果知道是要向原告借貸，被告當初就不會同意先清償房貸
    等語，資為抗辯。並聲明：(一)原告之訴及假執行之聲請均駁
    回；(二)如受不利判決，願供擔保請准宣告假執行。
三、本院之判斷
（一）原告主張之上開事實，業據其提出與所述相符之匯款紀錄
      、借據、本票等在卷為證（見本院卷第7 頁至第9 頁），
      且被告亦不爭執原告確實有匯入170 萬元供其清償房屋貸
      款，足認原告確實有交付170 萬元予被告。其次，被告亦
      不爭執原告所提出之借據、本票上面關於其姓名、指印係
      其本人所為，堪認原告主張該筆170 萬元係借款為真實。
      至於被告辯稱本件170 萬元係原告所贈與云云，此為原告
      所否認，且被告並未能提出任何證據加以證明，自難認系
      爭170萬元為原告贈與被告之款項。另被告抗辯上開借據
      、支票係在94年10月23日所書寫一節，原告固不否認，惟
      交付借款與簽立借據、本票等行為本無須同時為之，縱使
      原告交付款項在先，被告簽立借據、本票之行為在後，亦
      不足以證明原告所交付之款項即為贈與之款項，是被告之
      抗辯難認有理由。
（二）綜上，原告上開主張，自堪信為真實，被告之抗辯尚不足
      採。從而，原告依消費借貸之法律關係，以及依據民法第
      229 條第1 項、第233 條第1 項請求被告給付如主文所示
      之本金及利息，為有理由，應予准許。兩造陳明願供擔保
      請准宣告假執行及免為假執行，經核於法均無不合，爰分
      別酌定相當之擔保金額併准許之。
四、結論：本件原告之訴為有理由，依民事訴訟法第78條，判決
    如主文。
中    華    民    國    98    年    11    月    25    日
                  民事第二庭    法  官  連育群
以上正本係照原本作成
如對本判決上訴，須於判決送達後20日內向本院提出上訴狀
中    華    民    國    98    年    11    月    25    日
                            書記官  溫婷雅


司法院資訊處製作；財團法人民間司法改革基金會備份。
